【裁判字號】    89,易,4303
【裁判日期】    891222
【裁判案由】    偽造文書
【裁判全文】
臺灣板橋地方法院刑事判決                        八十九年度易字第四三０三號
    公  訴  人  臺灣板橋地方法院檢察署檢察官
右列被告因偽造文書案件，經檢察官提起公訴（八十九年度偵字第一一八四三號），
本院判決如左：
    主  文
甲○ ○○○○○○○ GURUNG 連續行使變造護照，足以生損害於公眾及他人，處有期徒刑月
，如易科罰金，以佰元折算壹日。緩刑貳年，緩刑期內付保護管束。
變造之護照上有關甲○ ○○○○○○○ GURUNG 之照片壹張沒收。
    事  實
一、甲○ ○○○○○○○ GURUNG 係尼泊爾國籍人，其於民國八十二年間，在尼泊爾，為了要
    到臺灣工作賺錢，竟基於行使變造特種文書（即變造護照）之概括犯意，先以印
    度幣五千盧比之代價，向一位名叫A.K.DASS之印度國籍成年男子購得印度國籍人
    TOPGYA LAMA 所有之印度國籍護照一本，而以換貼自己照片一張於上開護照上之
    方式，加以變造得逞，再於八十四年三月十四日，在桃園中正國際機場，持上開
    變造之護照供該機場之負責入出境查驗證照之公務人員查驗通過，而以觀光名義
    入境臺灣，復於不詳之時間，在臺北縣新莊市應徵工作時，持上開變造之護照向
    真實姓名年籍不詳之雇主提示，以證明自己之身分，而連續行使變造特種文書（
    即上開變造之護照，業經甲○ ○○○○○○○ GURUNG 於八十七年一月間，在不詳地點遺
    失）計二次，均足以生損害於內政部警政署入出境管理局對於外國人入出境管理
    之正確性及TOPGYA  LAMA。嗣於八十九年二月十四日，在臺北縣三峽鎮○○街三
    十三號六樓之住處，為警查獲。
二、案經臺北縣警察局三峽分局報告臺灣板橋地方法院檢察署檢察官偵查起訴。
    理  由
一、右揭事實，業據被告甲○ ○○○○○○○ GURUNG 迭於偵查中及本院審理時坦承不諱，並
    有入境登記表、簽證及外僑入出境資料各一份在卷可憑。又甲○ ○○○○○○○ GURUNG
    係因遭人檢舉喝酒，而經警於如事實欄所示之時、地查獲，因上開變造之護照，
    業經甲○ ○○○○○○○ GURUNG 於八十七年一月間，在不詳地點遺失，而由警方請 甲○
    ○○○○○○○ GURUNG之朋友「大衛」回尼泊爾辦理旅行文件，再取得甲○ ○○○○○○○ GUR
    －UNG 之身分證明文件即尼泊爾KASKI 地方政府戶政事務所之函（含外文及中文
    譯本），而證實甲○ ○○○○○○○ GURUNG 確係尼泊爾國籍人之事實，亦據證人即臺北
    縣警察局三峽分局三峽派出所警員林敬隆於偵查中證述明確，並有尼泊爾KASKI
    地方政府戶政事務所之函（含外文及中文譯本）、外交部函各一份附卷可稽。事
    證明確，被告之犯行應堪認定。
二、核被告甲○ ○○○○○○○ GURUNG 所為，係犯刑法第二百十六條、第二百十二條之行使
    變造特種文書罪。其先後多次上開之犯行，時間緊接，罪名相同，顯係基於概括
    犯意而為，應依連續犯之規定論以一罪，並加重其刑。其變造特種文書之低度行
    為，為行使之高度行為所吸收，不另論罪。爰審酌被告之品行、生活狀況、智識
    程度，被告係尼泊爾國籍人，為了要到臺灣工作賺錢，致有本件之犯行，其犯罪
    之動機、目的、手段、次數、犯罪所生之危害、犯罪後坦承之態度等一切情狀，
    量處如主文所示之刑，並諭知易科罰金之折算標準，以示懲儆。又被告在我國未
    曾受有期徒刑以上刑之宣告，有臺灣高等法院檢察署刑案記錄簡覆表附卷可稽，
    其因在尼泊爾國之家庭貧困而一時失慮，致觸犯本件犯行，經此偵審程序及刑之
    宣告後，當知警惕，應無再犯之虞，本院認所宣告之刑，以暫不執行為適當，爰
    併宣告緩刑二年，以啟自新。又被告係尼泊爾國籍人，爰併予諭知於緩刑期內交
    付保護管束，俾檢察官得於必要時，依保安處分執行法第七十四條之一之規定，
    將之驅逐出境，以代保護管束之執行。
三、變造之護照上有關被告甲○ ○○○○○○○ GURUNG 之照片一張，係被告所有供犯本案之
    罪所用之物，業據其供明在卷，雖未扣案，但亦查無證據證明其業已滅失，應依
    刑法第三十八條第一項第二款之規定宣告沒收。至上開經變造之護照本身，並非
    被告偽造所得之物，故不予宣告沒收。
據上論斷，應依刑事訴訟法第二百九十九條第一項前段，刑法第五十六條、第二百十
六條、第二百十二條、第四十一條、第七十四條第一款、第九十三條第一項、第二百
十九條、第三十八條第一項第二款，罰金罰鍰提高標準條例第一條前段、第二條，判
決如主文。
本案經檢察官黃和村到庭執行職務。
中      華      民      國      八十九      年    十二    月   二十二   日
                                      臺灣板橋地方法院刑事第一庭
                                          法  官  楊  千  儀
右正本證明與原本無異。
如不服本判決應於送達後十日內向本院提出上訴狀。
                                          書記官  王      明
中      華      民      國      八十九      年    十二    月   二十九   日
附錄本案論罪科刑法條全文：
刑法第二百十六條
行使第二百十條至第二百十五條之文書者，依偽造、變造文書或登載不實事項或使登
載不實事項之規定處斷。
刑法第二百十二條
偽造、變造護照、旅券、免許證、特許證及關於品行、能力服務或其他相類之證書、
介紹書，足以生損害於公眾或他人者，處一年以下有期徒刑、拘役或三百元以下罰金
。
（罰金已依罰金罰鍰提高標準條例提高為十倍）


司法院資訊處製作；財團法人民間司法改革基金會備份。
